臺灣高等法院刑事裁定
                                     110年度聲字第1677號
聲 請 人即
選任辯護人  李漢中律師
            何姿穎律師
            陳漢笙律師
被      告  吳耀芳



上列聲請人因被告妨害性自主案件(本院110年度侵上訴字第50號
)，聲請轉拷交付錄音光碟，本院裁定如下：
    主  文
聲請人於繳納相關費用後，准予轉拷交付經適當遮隱告訴人0000
000000（真實姓名年籍詳卷）個人資料後之民國105年4月19日警
詢光碟錄音內容，並禁止聲請人再行轉拷利用，且不得散布、公
開播送或為非正當目的使用。
    理  由
一、辯護人於審判中得檢閱卷宗及證物並得抄錄、重製或攝影。
    被告於審判中得預納費用請求付與卷宗及證物之影本。但卷
    宗及證物之內容與被告被訴事實無關或足以妨害另案之偵查
    ，或涉及當事人或第三人之隱私或業務秘密者，法院得限制
    之，刑事訴訟法第33條第1項、第2項定有明文。又性侵害犯
    罪防治法第12條規定，司法機關不得揭露足資識別性侵害被
    害人身分之資訊，且因職務或業務知悉或持有足資識別性侵
    害被害人身分之資料者，除法律另有規定外，應予保密。惟
    刑事案件之卷宗及證物，既是據以進行審判程序之重要憑藉
    ，基於憲法正當法律程序原則，除卷宗及證物之內容與被告
    被訴事實無關或足以妨害另案之偵查，或涉及當事人或第三
    人之隱私或業務祕密者，法院得予以限制外，自應使被告得
    以獲知其被訴案件卷宗及證物之全部內容，俾能有效行使防
    禦權。可知被告之卷證獲知權，屬憲法第16條所保障訴訟權
    之重要一環，除符合法定事由而例外予以限制外，原則上皆
    應予許可。縱使卷內之錄音錄影內容涉及足以識別性侵害被
    害人身分之資訊等應予保密事項，司法機關依法不得揭露此
    等資訊，惟「防止揭露此等資訊」與「完全不許可交付錄音
    錄影內容」究非相同，法院應在技術可及與成本合理之前提
    下，視此等資訊之種類、程度、範圍等情形，儘量採取僅交
    付不含或除去此等資訊之錄音錄影內容之限制做法，以代完
    全不許可交付之決定（最高法院105年度台抗字第437號裁定
    意旨參照）。唯有如此，始能於性侵害被害人之保護，與被
    告權益之維護間，取得適當均衡，符合憲法上訴訟權保障及
    比例原則之要求。
二、聲請人李漢中、何姿穎、陳漢笙律師為被告甲○○之辯護人，
    其等聲請轉拷交付告訴人0000000000（真實姓名年籍詳卷）
    於民國105年4月19日警詢光碟之「錄音」部分，以究明告訴
    人事發後之陳述內容與警詢筆錄記載是否相符（見本院卷第
    5頁），已敘明其正當理由。基於性侵害被害人之保護，與
    被告權益維護之適當權衡，爰予限制轉拷交付經適當遮隱告
    訴人個人資料之警詢光碟錄音內容，並禁止聲請人再行轉拷
    利用，且不得散布、公開播送或為非正當目的使用。至於聲
    請人如主張有勘驗影像內容之必要，仍可提出證據調查之聲
    請，併予敘明。
據上論斷，應依刑事訴訟法第220條，裁定如主文。
中　　華　　民　　國　　110 　年　　5 　　月　　31　　日
              　　刑事第六庭    審判長法　官  劉方慈
                                      法　官  許曉微
                                      法　官  朱嘉川
以上正本證明與原本無異。      
如不服本裁定，應於收受送達後5日內向本院提出抗告狀。
                                      書記官  尤朝松
中　　華　　民　　國　　110 　年　　6 　　月　　3 　　日